【裁判字號】    99,訴,181
【裁判日期】    990318
【裁判案由】    毒品危害防制條例
【裁判全文】
臺灣臺北地方法院刑事判決               99年度訴字第181號
公  訴  人  臺灣臺北地方法院檢察署檢察官
被      告  甲○○
上列被告因違反毒品危害防制條例案件，經檢察官提起公訴（98
年度毒偵字第3479號），本院改以簡式審判程序，判決如下：
    主  文
甲○○施用第一級毒品，累犯，處有期徒刑捌月。
    事  實
一、甲○○前於民國80年間因肅清煙毒條例案件，經臺灣板橋地
    方法院以80年度訴字第410 號判處有期徒刑4 年確定，經入
    監執行，於82年8 月9 日縮短刑期假釋出監；又於假釋期間
    內因犯肅清煙毒條例案件，經本院以83年度訴字第1656號判
    處有期徒刑4 年確定，經入監執行本罪，及與上開之罪之殘
    刑1 年6 月3 日接續執行，於85年4 月22日縮短刑期假釋出
    監；又於假釋其間內因犯肅清煙毒條例案件，經本院以85年
    度訴字第1885號判處有期徒刑4 年確定，經入監執行本罪與
    上開各罪之殘刑3 年5 月27日，於89年8 月31日縮短刑期假
    釋出監；又於假釋期間內犯竊盜罪，經本院以91年度易字第
    407 號判處有期徒刑7 月確定，經於91年11月16日入監執行
    本罪與上開各罪之殘刑3 年3 月16日，於95年8 月12日縮刑
    期滿執行完畢。又於97年間因違反毒品危防制條例案件，經
    本院以97年度毒聲字第640 號裁定令入觀察勒戒處所施以觀
    察勒戒，嗣因有繼續施用毒品傾向，又經本院以97年度毒聲
    字第1045號裁定令入戒治處所施以強制戒治1 年，於98年8
    月13日因停止處分執行完畢出所。
二、甲○○又於98年11月11日上午11時20分許，在臺北市大同區
    ○○○路、天水路口，為警盤檢查獲其有施用第一級毒品之
    行為，並當場扣得其持有之第一級毒品海洛因2 小包（此部
    分另案由臺灣士林地方法院檢察署檢察官偵查起訴，臺灣士
    林地方法院審理中）。詎其仍不知戒絕毒癮，復基於施用第
    一級毒品海洛因之犯意，於98年11月13日晚間9 時1 分為警
    採尿前26小時內之某時（不含其前往警察局後至等待採驗尿
    液之時間），在臺北市中正區或萬華區內之不詳處所，以將
    海洛因粉末置入針筒摻水溶解再注射身體之方式，施用第一
    級毒品海洛因1 次，嗣於98年11月13日晚間，因其為毒品列
    管人口，經其同意隨同員警前往臺北市政府警察局中正第二
    分局採驗尿液，其尿液經送驗結果呈現第一級毒品海洛因代
    謝物嗎啡陽性反應，始知上情。
三、案經臺北市政府警察局中正第二分局報告臺灣臺北地方法院
    檢察署檢察官偵查起訴。
    理  由
一、本案被告甲○○所犯係死刑、無期徒刑、最輕本刑為3 年以
    上有期徒刑以外之罪，其於準備程序中就被訴事實為有罪之
    陳述，經法官告知簡式審判程序之旨，並聽取公訴人及被告
    之意見後，經本院依刑事訴訟法第273 條之1 第1 項之規定
    ，裁定由受命法官獨任進行簡式審判程序。又本案卷內之物
    證、書證等證據，依同法第273 條之2 規定，不受第159 條
    第1 項關於傳聞法則規定之限制，依法均有證據能力，合先
    敘明。
二、訊據被告對上揭犯罪事實均坦承不諱，又被告在警局所採集
    尿液經送驗結果，呈現海洛因代謝後之嗎啡陽性反應等情，
    有臺灣尖端先進生技醫藥股份有限公司號濫用藥物尿液檢驗
    報告各1 份，及載明尿液檢體編號之臺北市政府警察局中正
    第二分局尿液檢體採樣紀錄表在卷可證（見偵卷第6 、7 頁
    ）。足認被告之前開自白與事實相符，應得為認定其犯罪之
    依據。又查，被告前於97年間因違反毒品危防制條例案件，
    經本院以97年度毒聲字第640 號裁定令入觀察勒戒處所施以
    觀察勒戒，嗣因有繼續施用毒品傾向，又經本院以97年度毒
    聲字第1045號裁定令入戒治處所施以強制戒治1 年，於98年
    8 月13日因停止處分執行完畢出所等情，有臺灣高等法院被
    告前案紀錄表1 份附卷可參，是以，被告前因施用毒品案件
    ，於觀察、勒戒及強制戒治期滿執行完畢後5 年內，再犯本
    案施用第一級毒品海洛因犯行，事證明確。本案被告犯行已
    經證明，應予依法論科。
三、按海洛因係毒品危害防制條例第2 條第2 項第1 款所稱之第
    一級毒品，不得持有、施用。是核被告所為前揭施用海洛因
    犯行，係犯毒品危害防制條例第10條第1 項施用第一級毒品
    罪。其持有第一級毒品後進而施用，其持有毒品之低度行為
    ，應為施用毒品之高度行為所吸收，不另論罪。又被告因上
    開事實欄編號一所示之罪，於94年7 月7 日執行徒刑完畢，
    有臺灣高等法院被告前案紀錄表1 份在卷可參，其受有期徒
    刑之執行完畢後，5 年以內故意再犯本案有期徒刑以上之罪
    ，為累犯，應依刑法第47條第1 項之規定，加重其刑。爰審
    酌被告前因施用毒品案件，經觀察、勒戒及強制戒治執行完
    畢後，仍未能徹底戒絕毒品，再犯本案施用第一級毒品罪，
    顯見其無戒毒悔改之意，惟念其施用毒品，乃戕害一己之身
    體健康，所為尚未害及他人，且於警詢、偵查時否認犯罪，
    辯稱在98年11月11日為警查獲後即未再施用毒品云云，惟於
    臺灣板橋地方法院及本院行準備程序時坦承犯行，犯罪後態
    度尚可等一切情狀，量處如主文所示之刑，以資懲警。
據上論斷，應依刑事訴訟法第299 條第1 項前段、第273 條之1
第1 項、第284 條之1 ，毒品危害防制條例第10條第1 項，刑法
第11條前段、第47條第1 項，判決如主文。
本案經檢察官盧姿如到庭執行職務
中    華    民    國    99    年    3     月    18    日
                  刑事第十八庭  法  官  陳思帆
以上正本證明與原本無異。
如不服本判決，應於收受送達後10日內向本院提出上訴書狀，並
應敘述具體理由；其未敘述上訴理由者，應於上訴期間屆滿後20
日內向本院補提理由書（均須按他造當事人之人數附繕本）「切
勿逕送上級法院」。
                                書記官  林素霜
中    華    民    國    99    年    3     月    19    日
附錄本案論罪科刑之法條
毒品危害防制條例第10條第1 項
施用第一級毒品者，處6 月以上5 年以下有期徒刑。

司法院資訊處製作；財團法人民間司法改革基金會備份。
